---
title: |
  | \includegraphics[height=2.5in]{figuras/logo.png}
  | \Huge\bf {Parcial 3}
  | \vspace{1cm}
subtitle: |
  | \LARGE Anualidades de vida y cuidados médicos
  | \vspace{4cm}
author: |
  |  Por:
  |  \Large Jefferson Gamboa Betancur
  |  \Large Luis Felipe Bedoya Martínez
  |  \vspace{3cm}
date: |
  | Facultad de Ciencias
  | Medellín
  | 2021
output:
   pdf_document:
       includes:
        in_header: mystyle.tex
editor_options: 
  markdown: 
    wrap: 92
---

```{r setup, include=FALSE}
knitr::opts_chunk$set(echo = TRUE, message = FALSE, 
                      warning = FALSE, comment = '', 
                      fig.show = "asis", fig.align = "center", cache = TRUE)
```

\thispagestyle{empty}

\newpage

\setcounter{page}{1}

# Problema 1

Problema sobre anualidades de vida y cuidados médicos.

\textbf{Hipótesis para el problema}

\benum
  \item \textbf{El enunciado del problema asignado} está en la sección 8.6, pág. 364 de las Notas de clase. El problema consiste de dos anualidades y la respuesta de cada una tienen un valor de $50\%$
  \item \textbf{Información del modelo asignado} Todos los puntos tienen un modelo asignado. Los valores de los parámetros están en el enunciado de los problemas
  \item Los puntos requieren una respuesta numérica correcta. Incluya desarrollo, código R, explicaciones, etc. para poder evaluar el procedimiento en caso de respuesta incorrecta.
  \item Su usa LaTex para el informe y quiere utilizar símbolos actuariales añada la librería *lifecon.* En Moodle están: el archivo \text{lifecon.sty} (la librería), una guía en *LifeConSymbolsGuide.pdf* y un archivo \text{.tex} como ejemplo de programación para el informe.
\eenum

\textbf{Puntos: }

Las hipótesis y datos sobre tasas, edades, etc. son lasmismas que se dieron para este grupo en el Trabajo No 2. Los valores monetarios pueden tomarse en millones de pesos. \textbf{Sugerencia:} revisar los ejemplos en las secciones \textsection 8.2.7, pág. 311 y \textsection 8.3.6, pág. 329.

Encuentre el valor de cada una de las anualidades de vida:

\benum
  \item $\ddot{a}_{x:{\lcroof{n}}}^{(m)},\ m=12,$ ver 8.45, pág. 317,
  \item $\bar{a}_{x^s:{\lcroof{n}}},$ ver (8.11), pág. 303.
\eenum

Explique qué garantiza cada una y cuáles son sus diferencias

# Solución

Wilfred Perks propuso dos leyes de mortalidad en 1932, este trabajo se solucionó usando la primera de sus leyes. Definida a continuación:

\textbf{Primera ley de mortalidad Perks. } \textit{Utilizando la parametrización de la librería R MortalityLaws, por}

\begin{align}
\mu_{x+t} = \cfrac{a_1 e^{a_3(x + t)} + a_2}{a_4 e^{a_3(x + t)} + 1}.
\end{align}

\textit{para} $x \in \{0,1,\cdots, \omega\},$ \textit{con $a_1, a_2, a_3, a_4$ parámetros positivos y la probabilidad de supervivencia como:}

\begin{align}
{}_{t}p_{x} &= e^{-a_1t}\left(\cfrac{a_4e^{a_3(x+t)}+1}{a_4e^{a_3x}+1} \right)^g, \hspace{1cm} \text{ con } g = \cfrac{a_1a_4-a_2}{a_3a_4}
\end{align}

\textit{Los parámetros $a_1, a_2, a_3$ y $a_4$ dados en el ejemplo \textbf{2.6.2} son:}

\begin{align*}
a_1 &= 7.130052\times 10^{-7},\\
a_2 &= 2.005330\times 10^{-5},\\
a_3 &= 1.123180\times 10^{-1},\\
a_4 &= 1.982141\times 10^{-5}.
\end{align*}

\textbf{Definición en R}

```{r}
#----------Ley Perks 1
#----------Definir la fuerza de mortalidad
muxt.perk1 <- function(t, x, pars){
  a1 <- pars[1]
  a2 <- pars[2]
  a3 <- pars[3]
  a4 <- pars[4]
  m <- (a1 + a2*exp(a3*(x + t)))/(a4*exp(a3*(x + t)) + 1)
  return(m)
}

#----------Definir tpx
tpx.perks1 <- function(t, x, pars){
  a1 <- pars[1]
  a2 <- pars[2]
  a3 <- pars[3]
  a4 <- pars[4]
  g <- (a1*a4 - a2)/(a3*a4)
  v <- exp(- a1*t)*((a4*exp(a3*(x + t)) + 1)/(a4*exp(a3*x) + 1))^g
  return(v)
}
```




