---
title: |
  | \includegraphics[height=2.5in]{figuras/logo.png}
  | \Huge\bf {Parcial 3}
  | \vspace{1cm}
subtitle: |
  | \LARGE Anualidades de vida y cuidados médicos
  | \vspace{4cm}
author: |
  |  Por:
  |  \Large Jefferson Gamboa Betancur
  |  \Large Luis Felipe Bedoya Martínez
  |  \vspace{3cm}
date: |
  | Facultad de Ciencias
  | Medellín
  | 2021
output:
   pdf_document:
       includes:
        in_header: mystyle.tex
editor_options:
  markdown:
    wrap: 92
---

```{r setup, include=FALSE}
knitr::opts_chunk$set(echo = TRUE, message = FALSE,
                      warning = FALSE, comment = '',
                      fig.show = "asis", fig.align = "center", cache = TRUE)
```

\thispagestyle{empty}

\newpage

\setcounter{page}{1}

# Problema 1

Problema sobre anualidades de vida y cuidados médicos.

\textbf{Hipótesis para el problema}

\benum
  \item \textbf{El enunciado del problema asignado} está en la sección 8.6, pág. 364 de las Notas de clase. El problema consiste de dos anualidades y la respuesta de cada una tienen un valor de $50\%$.

\item \textbf{Información del modelo asignado} Todos los puntos tienen un modelo asignado. Los
valores de los parámetros están en el enunciado de los problemas

\item Los puntos requieren una respuesta numérica correcta. Incluya desarrollo, código R, explicaciones, etc. para poder evaluar el procedimiento en caso de respuesta incorrecta.

\item Si usa LaTeX para el informe y quiere utilizar símbolos actuariales añada la librería *lifecon.* En Moodle están: el archivo \text{lifecon.sty} (la librería), una guía en *LifeConSymbolsGuide.pdf* y un archivo \text{.tex} como ejemplo de programación para el
informe. 

\eenum

\textbf{Puntos: }

Las hipótesis y datos sobre tasas, edades, etc. son las mismas que se dieron para este grupo en el Trabajo No 2. Los valores monetarios pueden tomarse en millones de pesos.

\textbf{Sugerencia:} revisar los ejemplos en las secciones \textsection 8.2.7, pág. 311 y \textsection 8.3.6, pág. 329.

Encuentre el valor de cada una de las anualidades de vida:

\benum
  \item $\ddot{a}_{x:{\lcroof{n}}}^{(m)},\ m=12,$ ver 8.45, pág. 317,

  \item $\bar{a}_{x^s:{\lcroof{n}}},$ ver (8.11), pág. 303. 
\eenum

Explique qué garantiza cada una y cuáles son sus diferencias.

**Hipótesis para el problema:**

\benum
  \item La fuerza de mortalidad estándar $\mu_{x+t}$ dada por la ley de mortalidad asignada. Utilice los parámetros que aparecen en los ejemplos para la Ley escogida (vea las secciones \textsection 2.5 y \textsection 2.6).
  \item Una fuerza de mortalidad sub-estándar multiplicativa: $\mu_{x+t}^s=k\mu_{x+t}$, con $k=1.02$.
  \item La intensidad de transición $\mu_x^{ai}$ según el modelo Weibull dado en la sección \textsection 7.6.4, pag. 248, con los valores de los parámetros para mujeres especificados en el ejemplo 7.6.1, pag. 251.
  \item Utilice una tasa $i=0.06$ y una tasa para incremento de costo de vida de $iq=0.025$, ambas efectivas anuales. Calcule para la edad: $x=40$. Use $n=110-x$ de manera que es un seguro de vida entera. Valor asegurado inicial $C=100$ unidades.
\eenum

# Solución

Wilfred Perks propuso dos leyes de mortalidad en 1932, este trabajo se solucionó usando la primera de sus leyes. Definida a continuación:

\textbf{Primera ley de mortalidad Perks}
\textit{Utilizando la parametrización de la librería R MortalityLaws, por:}

\begin{align}
\mu_{x+t} = \cfrac{a_1 e^{a_3(x + t)} + a_2}{a_4 e^{a_3(x + t)} + 1}.
\end{align}

\textit{para} $x \in \{0,1,\cdots, \omega\},$
\textit{con $a_1, a_2, a_3, a_4$ parámetros positivos y la probabilidad de supervivencia como:}

\begin{align}
{}_{t}p_{x} &= e^{-a_1t}\left(\cfrac{a_4e^{a_3(x+t)}+1}{a_4e^{a_3x}+1} \right)^g, \hspace{1cm} \text{ con } g = \cfrac{a_1a_4-a_2}{a_3a_4}
\end{align}

\textit{Los parámetros $a_1, a_2, a_3$ y $a_4$ dados en el ejemplo \textbf{2.6.2} son:}

\begin{align*}
a_1 &= 7.130052\times 10^{-7},\\
a_2 &= 2.005330\times 10^{-5},\\
a_3 &= 1.123180\times 10^{-1},\\
a_4 &= 1.982141\times 10^{-5}.
\end{align*}

\textbf{Definición en R}

```{r}
#----------Ley Perks 1
#----------Definir la fuerza de mortalidad
muxt.perk1 <- function(t, x, pars){
  a1 <- pars[1]
  a2 <- pars[2]
  a3 <- pars[3]
  a4 <- pars[4]
  m <- (a1 + a2*exp(a3*(x + t)))/(a4*exp(a3*(x + t)) + 1)
  return(m)
}

#----------Definir tpx
tpx.perks1 <- function(t, x, pars){
  a1 <- pars[1]
  a2 <- pars[2]
  a3 <- pars[3]
  a4 <- pars[4]
  g <- (a1*a4 - a2)/(a3*a4)
  v <- exp(- a1*t)*((a4*exp(a3*(x + t)) + 1)/(a4*exp(a3*x) + 1))^g
  return(v)
}

#----------Tasas y beneficio
i <- 0.06
iq <- 0.025
bt <- function(t) 100*(1 + iq)^(floor(t))

#----------Edades y período temporal en años
x <- 40
n <- 110 - x

#----------Parámetros Perks 1
pars <- c(7.130052*10^(-7), 2.005330*10^(-5), 1.123180*10^(-01), 1.982141*10^(-05))
```

\newpage
\benum
\item Para encontrar la la prima neta en tiempo discreto con una $x = 40$ con $m$ pagos al año, de $1/m$ cada uno, para $m = 2, 4, 12$ (con anticipos) donde el temporal es $n = 110 - x$ con un costo inicial de $C = 1$ miles de unidades monetarias y una tasa de inflación del $iq = 25\%$ y una tasa técnica $i = 0.06$ efectivo anual cada una, se tiene que:
  
\begin{align*}
  \ddot{a}_{x:{\lcroof{n}}}^{(m)} = \cfrac{1}{m} \sum_{k=0}^{mn-1} v^{k/m} {}_{K/m}p_x
\end{align*}

\textbf{Desarrollo en R}
```{r}
#----------Pagos de 1/12 cada mes anticipado, total 1 año = 1
m = 12
C = 1

aaxmn <-  function(x, m, n, i, pars){
  v <-  1/(1 + i);
  k <-  seq(0, m*n - 1, 1);
  vkm <- v^(k/m);
  kmpx <-  tpx.perks1(k/m, x, pars);
  a  <-  sum(vkm*kmpx)/m;
  return(a)
  }

#----------Respuesta
(axmn = C*aaxmn(x, m, n, i, pars))
```

\newpage
\item Para el caso de una anualidad continua temporal a $n$ años tiene valor presente:
$$Y=\bar{a}_{\lcroof{T(x)\wedge n}}=\bar{a}_{\lcroof{T(x)}}I(T(x) \leq n)+ \bar{a}_{\lcroof{n}}I(T(x) > n)$$

El valor esperado de la prima neta es:

$$\anncon{x}{n}=\int_0^n e^{-\delta t} {}_{t}p_x dt$$
Considerando una fuerza de mortalidad sub-estándar multiplicativa:

$$\mu_{x+t}^s=k\mu_{x+t}, \hspace{0.2cm}\text{con} \hspace{0.2cm} k=1.02$$
Entonces la prima neta para este caso de estudio será:

$$\anncon{x^s}{n}=\int_0^n e^{-\delta t} {}_{t}p^k_x dt$$
\textbf{Desarrollo en R}
```{r}
delta = log(1 + i)
fn <- function(t, k = 1.02) exp(-delta*t)*tpx.perks1(t, x, pars)^(k)
#----------Respuesta
(aanx_s <- integrate(fn, lower = 0, upper = n)$value)
```

\eenum


