---
title: |
  | \includegraphics[height=2.5in]{figuras/logo.png}
  | \Huge\bf {Parcial 2}
  | \vspace{1cm}
subtitle: |
  | \LARGE Modelos multiestados, matemática financiera, seguros de vida & atención médica
  | \vspace{4cm}
author: |
  |  Por:
  |  \Large Jefferson Gamboa Betancur
  |  \Large Luis Felipe Bedoya Martínez
  |  \vspace{3cm}
date: |
  | Facultad de Ciencias
  | Medellín
  | 2021
output:
   pdf_document:
       includes:
        in_header: mystyle.tex
editor_options: 
  markdown: 
    wrap: 92
---

```{r setup, include=FALSE}
knitr::opts_chunk$set(echo = TRUE, message = FALSE, 
                      warning = FALSE, comment = '', 
                      fig.show = "asis", fig.align = "center", cache = TRUE)
```

\thispagestyle{empty}

\newpage

\setcounter{page}{1}

# Problema 1

Problema sobre seguros médicos y seguros de vida.

**Hipótesis para el problema:**

\benum
  \item La fuerza de mortalidad estándar $\mu_{x+t}$ dada por la ley de mortalidad asignada. Utilice los parámetros que aparecen en los ejemplos para la Ley escogida (vea las secciones \textsection 2.5 y \textsection 2.6).
  \item Una fuerza de mortalidad sub-estándar multiplicativa: $\mu_{x+t}^s=k\mu_{x+t}$, con $k=1.02$.
  \item La intensidad de transición $\mu_x^{ai}$ según el modelo Weibull dado en la sección \textsection 7.6.4, pag. 248, con los valores de los parámetros para mujeres especificados en el ejemplo 7.6.1, pag. 251.
  \item Utilice una tasa $i=0.06$ y una tasa para incremento de costo de vida de $iq=0.025$, ambas efectivas anuales. Calcule para la edad: $x=40$. Use $n=110-x$ de manera que es un seguro de vida entera. Valor asegurado inicial $C=100$ unidades.
\eenum

**Puntos:**

\benum
  \item Calcule la prima neta $\bar{A}^{ai}_{x:{\lcroof{n}}}$, definida en (7.51), pag. 251, para un seguro médico continuo que paga al momento del diagnóstico de cirugía arterial. Ayuda: ver el Ejemplo 7.6.1, pag. 251.
  \item Repita el cálculo del punto anterior cambiando la intensidad de transición $\mu^{ai}_x$ por $0.01 + \mu^{ai}_x$. ¿Qué significa este cambio? ¿Cómo afecta las primas $\bar{A}^{ai}_{x:{\lcroof{n}}}$?
  \item Calcule la prima neta del seguro vida temporal, $\bar{A}^{1}_{x:{\lcroof{n}}}$, definida en (7.3), pag. 220 y la correspondiente para el seguro de vida que paga al final del mes, $A^{1(m)}_{x:{\lcroof{n}}}$ (ver (7.38), pag. 239), usando la relación
  
  $$A^{1(m)}_{x:{\lcroof{n}}}=\frac{\delta}{i^{(m)}}\bar{A}_{x:{\lcroof{n}}}$$
  Ayuda: recordar que $i^{(m)}=m((1+i)^{1/m}-1)$, es la tasa nominal a $m$ períodos, ver (5.2), pag. 141.
\eenum

# Solución

Wilfred Perks propuso dos leyes de mortalidad en 1932, este trabajo se solucionó usando la primera de sus leyes. Definida a continuación:

\textbf{Primera ley de mortalidad Perks. } \textit{Utilizando la parametrización de la librería R MortalityLaws, por}

\begin{align}
\mu_{x+t} = \cfrac{a_1 e^{a_3(x + t)} + a_2}{a_4 e^{a_3(x + t)} + 1}.
\end{align}

\textit{para} $x \in \{0,1,\cdots, \omega\},$ \textit{con $a_1, a_2, a_3, a_4$ parámetros positivos y la probabilidad de supervivencia como:}

\begin{align}
{}_{t}p_{x} &= e^{-a_1t}\left(\cfrac{a_4e^{a_3(x+t)}+1}{a_4e^{a_3x}+1} \right)^g, \hspace{1cm} \text{ con } g = \cfrac{a_1a_4-a_2}{a_3a_4}
\end{align}

\textit{Los parámetros $a_1, a_2, a_3$ y $a_4$ dados en el ejemplo \textbf{2.6.2} son:}

\begin{align*}
a_1 &= 7.130052\times 10^{-7},\\
a_2 &= 2.005330\times 10^{-5},\\
a_3 &= 1.123180\times 10^{-1},\\
a_4 &= 1.982141\times 10^{-5}.
\end{align*}

\textbf{Definición en R}

```{r}
#----------Ley Perks 1
#----------Definir la fuerza de mortalidad
muxt.perk1 <- function(t, x, pars){
  a1 <- pars[1]
  a2 <- pars[2]
  a3 <- pars[3]
  a4 <- pars[4]
  m <- (a1 + a2*exp(a3*(x + t)))/(a4*exp(a3*(x + t)) + 1)
  return(m)
}

#----------Definir tpx
tpx.perks1 <- function(t, x, pars){
  a1 <- pars[1]
  a2 <- pars[2]
  a3 <- pars[3]
  a4 <- pars[4]
  g <- (a1*a4 - a2)/(a3*a4)
  v <- exp(- a1*t)*((a4*exp(a3*(x + t)) + 1)/(a4*exp(a3*x) + 1))^g
  return(v)
}

#----------Tasas y beneficio
i <- 0.06
iq <- 0.025
bt <- function(t) 100*(1+iq)^(floor(t))

#----------Edades y período temporal en años
x <- 40
n <- 110 - x

#----------muxai Weibull
muxai <- function(t) hweibull(x+t,shape=aw,scale=bw)
#----------muxai Weibull
tpxai <- function(t) pweibull(x+t,shape=aw,scale=bw,lower.tail=FALSE)

#----------
fn <- function(t) bt(t)*(1+i)^(-t)*muxai(t)*tpxai(t)*tpx.perks1(t, x, pars)

#----------Parámetros modelo Weibull
#----------a = shape, b = scale
#----------Mujeres
mu <- 3.615433E-09
tau <- 3.284108255
aw <- tau+1
bw <- ((tau+1)/mu)^(1/(tau+1))

#----------Parámetros Perks 1
pars <- c(7.130052*10^(-7), 2.005330*10^(-5), 1.123180*10^(-01), 1.982141*10^(-05))
```

\newpage
\benum
\item Para calcular la prima neta para un seguro médico continuo que paga al momento del diagnostico de la cirugía arterial, para la vida de una mujer de edad $x = 40$ y el temporal es $n = 110 - x$ con un costo inicial de $C = 100$ unidades monetarias y una tasa inflación de $iq = 2.5\%$ efectivo anual. Utilizando una tasa técnica $i = 0.06$ efectivo anual.

Para el modelo, la intensidad $\mu_{x}^{ai}$ se calculará como una Weibull especificada con los parámetros de las mujeres del ejemplo 7.6.1, donde $a = 4.284108$ y $b = 0.008249275$

Luego la intensidad de pasar de sano a enfermo es:

\begin{align*}
\mu_{x}^{ai} = \cfrac{a}{b}\left(\cfrac{x}{b}\right)^{a-1} = \cfrac{4.284108}{0.008249275}\left(\cfrac{40}{0.008249275}\right)^{4.284108-1} = 6.599307\times 10^{14}
\end{align*}

Ahora se calcula $\mu_{x}^{ad}$ que es la fuerza de mortalidad de la Perks 1.

\begin{align*}
  \mu_{x}^{ad} &= \mu_{x+t} = \cfrac{a_1 e^{a_3(x + t)} + a_2}{a_4 e^{a_3(x + t)} + 1}\\
  \mu_{40}^{ad} &= \mu_{40+t} = \cfrac{7.130052\times 10^{-7} e^{a_3(x + t)} + 2.005330\times 10^{-5}}{1.982141\times 10^{-5} e^{1.123180\times 10^{-1}(x + t)} + 1}
\end{align*}


\begin{align*}
\bar{A}^{ai}_{x:{\lcroof{n}}} &= \int_{0}^{110-x} v^{t} b(t) \mu_{x+t}^{ai} {}_tp_{x}^{aa} dt \\
&= \int_{0}^{110-x} v^{t} b(t) \mu_{x+t}^{ai} exp \left\{- \int_0^t \mu_{x+u}^{ai}  + \mu_{x+u}^{ad} \right\} dt 
\end{align*}


\begin{align*}
\mu_{x+t}^{ai} &= \\
\mu_{x+u}^{ai} &= \\
\mu_{x+u}^{ad} &= \\
v^{t} &= \\
b(t) &= .
\end{align*}
\eenum
